# 请问污水排放的管网建设费如何摊销

提问人：宽阔视野 时间：2011-06-24 09:57:35
某公司向当地污水处理厂按照排污容量计算的一次性缴纳的 600 万管网建设费按照什么期限摊销比较合理，缴纳该建设费后取得了相应的官网排污容量权。版主请帮忙。

回答人：chenyiwei
理论上的摊销年限应当是公司有权使用该管网排污的年限。实务中如果难以合理估计的，也有按 5 年或 10 年摊销的，或按涉及排污的经营业务的预计经营年限（项目年限）摊销的，只要能对所选择的摊销年限给出合理的依据和解释即可。 如果相关管网使用期满报废时需要由本企业出资助其重置的，则摊销年限不应超过该管网的预计使用年限。